最　高　行　政　法　院　裁　定
                                     100年度裁字第1497號
上  訴  人　幸太企業股份有限公司
代　表　人　李政峰
訴訟代理人　蕭萬龍　律師
          　林哲倫　律師
被 上訴 人　桃園縣政府環境保護局
代　表　人　陳世偉
訴訟代理人　林宗竭　律師
上列當事人間廢棄物清理法事件，上訴人對於中華民國99年4月
22日臺北高等行政法院98年度訴字第797號判決，提起上訴，本
院裁定如下：
　　主  文
上訴駁回。
上訴審訴訟費用由上訴人負擔。
　　理  由
一、按對於高等行政法院判決之上訴，非以其違背法令為理由，
    不得為之，行政訴訟法第242條定有明文。依同法第243條第
    1項規定，判決不適用法規或適用不當者，為違背法令；而
    判決有同條第2項所列各款情形之一者，為當然違背法令。
    是當事人對於高等行政法院判決上訴，如依行政訴訟法第24
    3條第1項規定，以高等行政法院判決有不適用法規或適用不
    當為理由時，其上訴狀或理由書應有具體之指摘，並揭示該
    法規之條項或其內容；若係成文法以外之法則，應揭示該法
    則之旨趣，倘為司法院解釋或本院之判例，則應揭示該判解
    之字號或其內容。如以行政訴訟法第243條第2項所列各款情
    形為理由時，其上訴狀或理由書，應揭示合於該條項各款之
    事實。上訴狀或理由書如未依此項方法表明者，即難認為已
    對高等行政法院判決之違背法令有具體之指摘，其上訴自難
    認為合法。
二、本件上訴人係從事砂石採取買賣等事業，其大溪廠於95年4
    月14日經檢核通過為廢棄物再利用者，再利用廢棄物為R-12
    03：電弧爐煉鋼爐碴(石)，廢棄物來源為公告可直接再利用
    ，金屬基本工業在電弧爐煉鋼製程所產生之爐碴(石)，再利
    用用途為道路工程級配料。嗣被上訴人於97年12月11日派員
    配合臺灣桃園地方法院檢察署（下稱桃園地檢署）偵辦上訴
    人違法回填廢棄物案現場開挖採樣作業中，發現上訴人未領
    有主管機關核發之廢棄物處理許可證，卻於場址內掩埋處理
    營建及其他不明廢棄物（下稱系爭廢棄物），核已違反廢棄
    物清理法第41條第1項規定，遂以97年12月18日桃環廢字第
    0970808384號函（即原處分），依同法第57條之規定，命上
    訴人立即停止營業，並依同法第71條第1項規定，命上訴人
    於文到15日內將掩埋之廢棄物依廢棄物清理法相關規定清理
    完竣。上訴人不服，循序提起行政訴訟，經原審法院判決駁
    回。
三、上訴人對於原判決提起上訴，雖以該判決違背法令為由，主
    張：原處分所依據之裁罰事實基礎係被上訴人97年12月11日
    之稽查工作記錄表，然斯時開挖採樣之系爭廢棄物發現地係
    於上訴人之廠房外，如何認定為上訴人所掩埋；而被上訴人
    前於97年11月18日在系爭廢棄物發現地會勘時，上訴人之前
    代表人吳春美雖於會勘紀錄上簽名，然被上訴人並未給吳春
    美有陳述意見之機會，是依被上訴人所提之證物，實難認定
    上訴人為行為人，原審未加調查，率爾為上訴人不利之認定
    ，顯有違反證據法則及未依職權調查證據之違法。再上訴人
    之訴訟代理人僅係於原審另案審理98年度訴字第1743號上訴
    人違反飲用水管理條例事件，對於檢驗報告之內容不爭執，
    於本案審理時並未承認有系爭廢棄物之存在，原判決援引為
    不利上訴人之論斷，亦有判決理由不備之違法云云。惟經核
    其上訴理由，無非係就原審取捨證據、認定事實之職權行使
    ，指摘其為不當，並就原審已論斷所不採者，復執陳詞再為
    指摘，並未具體說明有何不適用法規、適用法規不當、或合
    於行政訴訟法第243條第2項所列各款之事實，難認對該判決
    之如何違背法令已有具體之指摘。至於上訴人上訴另主張依
    被上訴人97年9月8日754次專案內部會議內容，可知原處分
    雖以上訴人違反廢棄物清理法為由，實意在達成迫使上訴人
    遷廠之行政目的，已構成違反禁止不當聯結及裁量濫用之違
    法云云，為上訴人於言詞辯論終結後提出之新的攻擊防禦方
    法，上訴程序無從加以斟酌；且該專案會議僅係行政機關內
    部政策形成之過程，尚非以意思表示對外發生效力，況本案
    係因人民陳情檢舉，經桃園地檢署檢察官偵辦而查獲，即與
    被上訴人召開上開專案內部會議及內容並無關連，上訴意旨
    以顯屬無關之上開會議紀錄，泛言指摘原判決違法，亦不能
    認有具體說明其有何不適用法規或適用法規不當之情形。故
    依首開規定及說明，應認其上訴為不合法。
三、據上論結，本件上訴為不合法。依行政訴訟法第249條第1項
    前段、第104條、民事訴訟法第95條、第78條，裁定如主文
    。
中　　華　　民　　國　　100　 年　　6　　 月　　16　　日
                    最高行政法院第三庭
                        審判長法官　黃　璽　君
                              法官　楊　惠　欽
                              法官　吳　東　都
                              法官　陳　金　圍
                              法官　蕭　惠　芳

以  上  正  本  證  明  與  原  本  無  異
中　　華　　民　　國　　100　 年　　6　　 月　　17　　日
　　　　　　　　　　　　　　　書記官　伍　榮　陞